# 请教陈版主请问对购买防护物资捐赠给客户，会计处理应该怎么做

提问人：琪 77777777777777777777 时间：2020-12-21 14:42:00
公司本年购买近 200 万元防护物资，捐赠给国外客户，与本公司主营业务无关，公司目前计入主营业务成本，请问可以嘛，还是计入营业外支出或者销售费用？

回答人：chenyiwei
购买防疫物资捐赠给客户，应有巩固与客户之间关系的考虑。建议按照购买价格和本企业实际承担的税费，计入销售费用。如果捐赠价值与该客户从本企业的某一笔特定销售挂钩的，则按照捆绑销售处理。